【裁判字號】    96,易,422
【裁判日期】    970129
【裁判案由】    竊盜
【裁判全文】
臺灣臺南地方法院刑事判決               96年度易字第422號
公  訴  人  臺灣臺南地方法院檢察署檢察官
被      告  甲○○  33歲民.
            丙○○
上列被告因竊盜案件，經檢察官提起公訴（96年度偵字第2144號）
，本院判決如下：
    主  文
丙○○、甲○○共同犯攜帶兇器竊盜罪，甲○○處有期徒刑陸月
減為有期徒刑參月，如易科罰金，以新臺幣壹仟元折算壹日；丙○○處有期徒刑捌月，減為有期徒刑肆月，如易科罰金，以新臺
幣壹仟元折算壹日。又共同犯攜帶兇器竊盜罪，甲○○處有期徒
刑陸月，減為有期徒刑參月，如易科罰金，以新臺幣壹仟元折算
壹日；丙○○處有期徒刑捌月，減為有期徒刑肆月，如易科罰金
，以新臺幣壹仟元折算壹日。甲○○應執行有期徒刑伍月，如易
科罰金，以新臺幣壹仟元折算壹日；丙○○應執行有期徒刑陸月
，如易科罰金，以新臺幣壹仟元折算壹日。
扣案如附表所示之物，均沒收。
    事  實
一、甲○○與丙○○共同基於意圖為自己不法所有之犯意聯絡，
    於民國95年11月15日晚上9時許，在國道8號新化系統交流道
    0公里350尺處至0公里750公尺處，由丙○○持其所有如附表
    所示編號1至20號所示之物（其中附表所示編號1、2、6、10
    、11、12、13、16、17、18等工具，如用來攻擊人體，客觀
    上足以造成人體之傷害，可為兇器使用），以破壞剪剪斷路
    燈基座內之電纜線約400公尺〔價值大約新臺幣（下同）8
    萬元，起訴書誤載為300公尺〕，由甲○○接手拉取該電纜
    線，得手後由甲○○負責削去電纜線外皮，再裁剪成每段約
    50公分之長度，裝入塑膠粒袋內後，交由丙○○攜至不詳之
    地點變賣現金共同花用。甲○○與丙○○復另於96年11月23
    日晚上9時許，共同基於意圖為自己不法所有之犯意聯絡，
    再度前往上開地點，以同一方式竊取該處電纜線約60公尺〔
    價值大約新臺幣（下同）1萬2千元，起訴書誤載為100公尺
    〕得逞。嗣於95年11月27日晚上11時15分許（起訴書誤載晚
    間8時許），在國道8號新化系統東向14公里旁之產業道路上
    為警盤檢而查獲，並扣得如附表所示之物。
二、案經內政部警政署國道公路警察局第八警察隊報請臺灣臺南
    地方法院檢察署檢察官偵查起訴。
    理  由
一、訊據被告甲○○、丙○○均矢口否認有為上開竊盜犯行，被
    告甲○○辯稱：是當時詢問之警員陳韋丞在旁邊寫紙條讓其
    看，要其依照紙條內容回答，其才說的，且其有妄想症，其
    跟本就沒有與丙○○共同竊取電纜線云云。被告丙○○則辯
    稱案發當天其沒在臺南，其當時在嘉義，有加油的發票可憑
    云云。
二、按被告之自白，非出於強暴、脅迫、利誘、詐欺、疲勞訊問
    、違法羈押或其他不正之方法，且與事實相符者，得為證據
    ；被告陳述其自白係出於不正之方法者，應先於其他事證而
    為調查，刑事訴訟法第156條第1項、第3項定有明文。被告
    甲○○95年11月28日之警詢筆錄是否如其所言，是當時詢問
    之警員陳韋丞在旁邊寫紙條讓其看，要其依照紙條內容回答
    ，其才依紙條內容照說的，業經檢察事務官於96年3月3日勘
    驗其警詢之錄音光碟內容，並無異狀。該錄音光諜內容復經
    本院於96年6月8日勘驗明確，並無異狀，有勘驗筆錄附卷可
    稽（本院於96年6月日準備程序中即當庭告知被告甲○○、
    丙○○勘驗日期、時間、地點，勘驗期日被告甲○○無故未
    到場，被告丙○○有到場）。又警員陳韋丞於本院97年1月
    15日審理時，否認其有寫紙條告訴被告甲○○如何回答，並
    證稱其並未教被告甲○○怎麼說等語。是被告甲○○上開所
    稱之警員陳韋丞在旁邊寫紙條讓其看，要其依照紙條內容回
    答，以不正之方法取得其自白云云，應非屬實，其警詢之自
    白，不能排除具有證據能力。另被告丙○○提出之發票6張
    ，其中一張其所稱之加油的發票，查係96年11月23日凌晨4
    時26分中油公司嘉義市○○路加油站所開之統一發票，與起
    訴其於95年11月15日晚間9時許之竊盜行為無關，又與起訴
    其於96年11月23日晚間11時15分許之竊盜行為差距18小時又
    51分鐘，有足夠之時間讓其開車到上開犯罪地點犯案，且統
    一發票不具屬人性，其上並不記載消費者之任何資料，難認
    與本案之待證事實有關聯性，自不具證據能力，不得列為本
    案之證據。被告丙○○所提出之其他五張統一發票，一張係
    96 年11月23日凌晨零時42分臺南縣永康市○○路統一超商
    所開之統一發票、其餘四張均係96年11月24日之統一發票，
    均與本案之待證事實無關聯性，均不具證據能力，不得列為
    本案之證據。又本院卷所附之白河工務段（水電養護工）工
    作表，與被告無關，並經檢察官表示不列為證據，自無證據
    能力。此外，本案所有其他卷證資料，檢察官、被告人均同
    意作為證據，均表示沒有爭執，且迄於言詞辯論終結前亦未
    聲明異議。本院審酌該證據資料作成時之情況，核無違法取
    證或其他瑕疵，且為證明本件犯罪事實所必要之重要關係事
    項，認為以之作為證據為適當（含具傳聞性質之相關證據資
    料），自得作為本案之證據，核先敘明。
三、經查：
(1)、被告被告甲○○、丙○○上揭共同竊盜之犯行，有國道公路
    警察局工作紀錄簿、搜索扣押筆錄、扣押物品目錄表及採證
    照片、本院96年6月8日之勘驗筆錄（勘驗被告甲○○警詢之
    錄音光碟內容）等附卷可稽及如附表所示之物扣案可資佐證
    。
(2)、依據本院於96年6月8日勘驗被告甲○○之警詢光碟所錄音之
    內容，被告甲○○於警詢時供稱：其與丙○○是男女朋友關
    係，其是95年11月27日晚上8時許，從其家中搭乘丙○○所
    駕駛之D2-0158號自小客車。警察於95年11月27日晚上11時
    15分許，在國道8號新化系統向東向14公里旁之產業道路上
    ，發現其與丙○○乘坐在D2-0158號自小客車停於該處，當
    時其與丙○○在說話、在聊天、吵架。並稱其與丙○○共犯
    電纜線竊案2次，時間大約是（96年）11月份晚上，地點都
    是在新化系統那邊。丙○○拿工具前往顛坡上的路燈利用破
    壞剪將電纜線剪斷，竊取電纜線，丙○○剪完後用拉的，叫
    其收起來，其就用手收，捆成一整捆。剪斷的裁剪大約有50
    公分長，為了經濟才要去偷電纜線變賣，竊取電纜線後，由
    丙○○拿去賣，賣完後有拿2000元給她。警察於車內查獲的
    竊盜工具一批，是丙○○的，警方製作筆錄沒有用暴力、脅
    迫或其他不當的方式對其偵訊等語。查被告甲○○自始至終
    ，始終未能提出其有妄想症之證明，且其上開警詢之自白，
    又核與證人陳韋丞、乙○○、林正堅、馬善武於下列(3)、(4)
    、(5)、(6)所證述之情節相符，並有(1)所述之書證及附表所示
    之扣案物等可相佐證，其警詢之自白應堪採信。被告甲○○
    否認犯罪，其上開所辯，殊不足採信。
(3)、證人即警員陳韋丞於本院於97年1月15日審理時證稱：被告
    甲○○的警詢筆錄是由其所詢問，其沒有教甲○○怎麼說。
    警詢時甲○○沒有說她患有妄想症，甲○○有坦承與被告丙○○共同竊取電纜線，其有帶甲○○去現場並且拍照。是其
    第一時間發現被告甲○○、丙○○，當時兩位被告都坐在丙○○所駕駛的D2-0158號自小客車上，扣案的東西都是從丙○○的車子後車廂起出的等語。
(4)、證人乙○○（交通部高速公路局白河工務段水電技工）於95
    年12月18日警詢時證稱：國道八號新化系統交流道0公里350
    公尺至0公里750公尺處電纜線是其施工管轄路段，發現失竊
    時都有報案。第一次於95年11月15日，第二次於95年11月23
    日發現遭竊，共被竊盜2次。第一次損失電纜線30O公尺，損
    失價值大約6萬元；第二次損失100公尺，損失價值大約2萬
    元。警方所查扣丙○○所持有之工具，依其專業角度來看是
    偷竊電纜線所使用之工具等語。其於96年2月13日檢察官偵
    查中證稱：警方所提供丙○○女朋友甲○○所提供犯案現場
    照片，經其指證「是我們失竊電纜線路段無誤」。其曾經在
    95年11月23日向國道公路警察報案說國道347公里250公尺處
    路燈電纜線遭竊，因為路燈是每一盞每一盞串連的，總共被
    偷了400公尺，「因為路燈如果不亮，用路人就會通知我們
    去修復，我就在發現日向國道公路警察善化分隊報案」，「
    我曾經報案過兩次，第一次遭竊是400公尺，第二次遭竊是
    60公尺，都是我自己本人親自去報案的，沒有報案三聯單，
    只有備案而已，我第一次備案的日期忘記了，第一次與第二
    次相差一個月以內，兩次遭竊的地點是同一個地方」。其在
    警詢筆錄所言第一次遭竊為300公尺為第二次遭竊是60公尺
    ，跟今天所述不同，「是因為警察當時問我是約略的數字，
    實際情形以我今天所述為準，正確性比較高」，「我們是大
    致估計，沒有實際測量，是以電線桿有幾支，約略估計長度
    」。。扣案的裸露金屬線是否其養護路段的電纜線，其不敢
    確定，因為外皮已經遭剝除了。查獲日有與被告甲○○一起
    到現場察看，是甲○○向刑事人員承認竊盜犯行之後，刑事
    人員才通知我到場，我才與刑事人員（警員馬善武）及甲○○一起去行竊現場。甲○○被帶到現場後有指出兩個地點是
    她們所偷竊的，這兩個地點應該是屬於一個迴路，但是甲○○有說是不同的時間所偷，我有向前去確認，的確是我們所
    管轄的路段，也與我們之前遭竊備案的情形相符。我所聽到
    甲○○向警員馬善武的對話，她說是男的上去剪，她在產業
    道路旁邊幫忙拉線。警卷第23頁照片所示之燈桿釘、第29頁
    照片所示圓孔蓋拉勾器，是電力與電信人員所使用。本案兩
    件被竊取的電纜線是埋在燈桿與燈桿下的地下，電纜線在地
    下塑膠管不能作接頭，一定要拉到圓孔蓋下面或手孔（方形
    ，比較小）的地方，才能作接頭。如果要竊取埋在燈桿下的
    電纜線，除了圓孔蓋拉勾器以外，通常還需要油壓剪剪斷後
    ，用膠布把剪斷的地方包起來，才不會漏電。我們所埋的都
    是銅線，沒有埋鋁線。電纜線是從燈桿基座拉出來，也就是
    在兩根電線桿的燈柱孔，從那邊將電纜線剪斷，再拉出來，
    如此則不必鑽入圓孔蓋底下。電纜線埋在地下，如果要竊取
    地下的電纜線不需以燈桿釘爬上電線桿剪取電線，如果要爬
    燈桿，那是竊取台電的電線才需要，台電因為被偷怕了，所
    以現在都將銅線改為鋁線等語。其於本院96年10月2日證述
    時，亦與其於檢察官偵查中所證述之證言相符。
(5)、證人即警員林正堅於96年3月15日檢察官偵查中證稱：當初
    是甲○○與丙○○把小客車停在高速公路旁邊的產業道路上
    ，因為那邊高速公路的電纜線時常遭竊過，所以我們隊上在
    那邊有安排埋伏勤務，後來埋伏的同事發現甲○○與丙○○
    可疑，先對他們做盤查，後來再將他們帶回隊上，帶回隊上
    由我接手，我先與甲○○談話，甲○○才跟我坦承說，在他
    們停車的位置，他們先前有犯過兩次竊盜案，而地點就是在
    國道3號跟國道8號交接處的的新化系統交流道，因為我負責
    要整合整個案件，所以我就請我的同事馬善武帶甲○○到行
    竊現場去拍照。我有問甲○○，在盤查地點常有電纜線被竊
    的情形，是否為她們所為，甲○○一開始說不是，一直到當
    天的下午，甲○○跟我說到家裡的經濟狀況不好，母親又生
    病，她自己又沒有在工作，我就問她是不是丙○○去偷電纜
    線然後給她錢，甲○○才說一次丙○○給她兩千元，而且甲○○說不知道銷贓地點，都是丙○○去銷贓的，也都照他所
    講的記載在筆錄上等語。
(6)、證人即警員馬善武於96年3月15日檢察官偵查中證稱：我沒
    有叫甲○○把竊盜責任推給丙○○，當初我除了帶甲○○以
    外，還有帶白河工務段的水電技工乙○○到場，甲○○到現
    場之後還有模擬給我看，她並且有說丙○○負責剪電線，因
    為該處是高速公路的邊坡，所以被告兩人是把車子停在產業
    道路上，然後丙○○負責去高速公路燈的基座剪電纜線，甲○○就在旁邊削電纜線的皮，甲○○有明確指出位置，並且
    讓我拍照，甲○○有指出兩個地點，她自己說是不同時間去
    偷的兩個地點，但是這兩個地點很接近等語。
(7)、又被告丙○○於警詢時稱：警方於95年11月27日23時15分巡
    邏發現其駕駛D2-0158號自小客車並搭載甲○○，停在國道
    八號東向14公里新化系統交流道旁之產業道路，其之前跟女
    友甲○○吵架，然後將車開到那裡，甲○○睡著了，其就在
    那裡吸食第二級毒品安非他命。D2-0158號自小客車是其所
    有，警方於車內查獲安非他命吸食器 (玻璃球5個、橡膠軟
    管3條)及其他工具一批等皆是其所有。該批工具是其平日工
    作所使用的，其做粗工，所以那些工具都用得到。其工作地
    點不一定，雇主是戊○○，其沒有竊取電纜線，警方於其車
    內查獲之銅線4捲 (重量350公克)，鋁線1捲 (重量100公克)
    ，是其在嘉義鹿草某工地撿來的。警方在其車內所查獲的工
    具，內有道路人孔蓋拉勾、破壞剪、燈桿釘、美工刀、瓦斯
    噴燈、三用電錶.. 等，這些工具都跟其工作有關係，燈桿
    釘是鷹架的插梢，道路人孔蓋拉勾是調整工地鷹架用的，破
    壤剪是拆除鷹架用的云云。惟其於96年3月15日檢察官偵查
    中卻另改稱：扣案之工具是其當天在警方攔檢前10幾分鐘，
    其在攔檢地點的草叢旁邊撿到的，其撿到後馬上放到車上，
    打算要當廢鐵賣。其職業是賣菱角，偶爾打零工，其所做的
    零工並不會用到扣案工具，其實際上沒有拿扣案的工具輿戊○○一起工作云云。是被告丙○○就扣案之工具顯然無法為
    合理之解釋，以致供述前後相互矛盾，其所言殊難採信。參
    以證人戊○○於警詢時證稱：我知道這個人（丙○○），但
    沒來往，沒有任何關係。我不是他的雇主，他從沒跟我一起
    工作過。他沒有跟我一起做粗工過，所查扣工具（破壞剪、
    道路人孔蓋拉勾、燈桿釘、美工刀、瓦斯噴燈、三用電錶…
    等）係做水電所使用之工具，不是做粗工的。如果做粗工只
    會有圓鍬、拔釘器、鐵鏟這類工具。警方查扣之燈桿釘不是
    做粗工用，是爬電線桿專用，建物鷹架不需要用到該釘具。
    我不認識丙○○，所以不知道他平日都做何工作。我自己是
    做土木工，也是被別人僱用，怎麼可能僱用其他的人。警卷
    第23頁照片所示之燈桿釘、第29頁照片所示圓孔蓋拉勾器是
    電信業才用得到等語。證人戊○○於本院96年10月2日審理
    時，亦與其景詢時為相同之證述，益見被告丙○○稱上開工
    具是其工作所用之工具，與事實不符，不足採信。又被告丙○○於本院稱：工具有的是我在現場就是國道8號東向14公
    里新化系統交流道旁的產業道路旁的田裡撿的，有的是我的
    ，起訴書附表編號6、7、11、20都是我的，其他的是我撿到
    的。案發當天我沒有在臺南，我人在嘉義，有加油的發票可
    憑，95年11月23日那天我不在臺南，統一發票1張我是去嘉
    義市○○路加油，其餘的5張是我95年11月24日從嘉義市要
    回臺南，在布袋鎮消費的云云。查被告丙○○於警詢時謂扣
    案之工具皆是其所有，是其平日工作所使用的；其於檢察官
    偵查中則另改稱扣案之工具是其當天在警方攔檢前10幾分鐘
    ，其在攔檢地點的草叢旁邊撿到的；其於本院則另改稱扣案
    之工具，有的是其在國道8號東向14公里新化系統交流道旁
    的產業道路旁的田裡撿的，有的是其所有的，三次所言皆不
    相符，顯然無法圓謊。又其於本院稱其沒有資料可以證明其
    所提出之上開發票是其個人當時去消費的。查被告丙○○提
    出之發票6張，業據本院認定與本案之待證事實無關聯性，
    不具證據能力，不得列為本案之證據，已如前述，被告丙○○自不得以上開統一發票資為證明其不在場之證明。依上開
    (1)所示之書證及物證，並綜合被告甲○○於上開(2)之自白及
    證人陳韋丞、乙○○、林正堅、馬善武上開(3)、(4)、(5)、(6)
    之證述，以及證人戊○○上開之證述，足見被告丙○○上開
    所辯，殊不足採信。又被告丙○○於97年1月15日本院審理
    時，另請求調閱上開96年11月23日凌晨4時26分中油公司嘉
    義市○○路加油站加油之錄影帶云云。惟查，縱使被告丙○○有駕駛D2-0158號自小客車96年11月23日凌晨4時26分在上
    開加油站加油，因該日期、時間與起訴其於95年11月15日晚
    間9時許之竊盜行為無關，又與起訴其於96年11月23日晚間
    11 時15分許之竊盜行為差距18小時又51分鐘，有足夠之時
    間讓其開車到上開犯罪地點犯案，亦不足以此資為其不在場
    之證明，其請求調閱上開錄影帶即顯無必要，併此敘明。
(8)、綜上所述，事證明確，被告甲○○、丙○○之犯行洵堪認定
    。
四、查扣案物中如附表所示編號1、2、6、10、11、12、13、16
    、17、18等物，如用來攻擊人體，客觀上足以造成人體之傷
    害，可為兇器使用。核被告丙○○、甲○○2人2次所為，均
    係犯刑法第321條第1項第3款之攜帶兇器竊盜罪。被告丙○○、甲○○就上開2次犯罪，有犯意之聯絡及行為之分擔，
    均為共同正犯。又中華民國96年罪犯減刑條例於96年7月4日
    公布，於96年7月16日施行，犯罪在中華民國96年4月24日以
    前者，除該條例另有規定外，有期徒刑減其刑期二分之一，
    中華民國96年罪犯減刑條例第2條第1項第3款定有明文。查
    被告丙○○、甲○○上開犯罪之時間均在96年4月24日以前
    ，且合於減刑條件，應予減刑，爰均減輕其刑。審酌被告丙○○有竊盜及施用毒品之前科、被告甲○○有施用毒品及偽
    造文書之前科（2人均未構成累犯），有刑案資料查註紀錄
    表及臺灣高等法院被告前案紀錄表附卷可稽，被告丙○○之
    智識教育程度為國小畢業、生活經濟狀況普通，被告甲○○
    之智識教育程度為國中畢業、生活經濟狀況普通，並審酌被
    告2人因缺錢而犯本案，其等所生之危害，及其2人於犯罪後
    均不知悔改，被告丙○○帶頭行竊，情節較被告郭欣為重等
    一切情狀，爰分別量處如主文所示之刑（包含減刑）並定被
    告丙○○應執行刑為有期徒刑6月，被告甲○○應執行刑為
    有期徒刑5月，及均諭知易科罰金之折算標準，以示懲儆。
    扣案如附表所示之物，係被告丙○○所有，且為供其與被告
    甲○○犯罪用之物，依刑法第38條第1項第2款規定，均並宣
    告沒收。
據上論斷，應依刑事訴訟法第299條第1項前段，刑法第321條第1
項第3款、第28條、第41條第1項前段、第51條第5款、第38條第1
項第2款，中華民國96年罪犯減刑條例第2條第1項第3款、第7條
、第9條，判決如主文。
本案經檢察官丁○○到庭執行職務
中    華    民    國    97    年    1     月    29    日
                  刑事第九庭    法  官  林勝利
以上正本證明與原本無異。
如不服本判決應於收受本判後10日內向本院提出上訴書狀，並應
敘述具體理由。如未敘述上訴理由者，應於上訴期間屆滿後20日
內向本院補提理由書狀（均須按他造當事人之人數附繕本）「切
勿逕送上級法院」。
                                書記官  陳世勳
中    華    民    國    97    年    1     月    29    日
附表
┌───┬────────────┬───┬──────┐
│編 號 │   品        名         │單位  │ 數量       │
├───┼────────────┼───┼──────┤
│1     │ 人孔蓋拉勾             │支    │ 1          │
├───┼────────────┼───┼──────┤
│2     │ 破壞剪                 │支    │ 1          │
├───┼────────────┼───┼──────┤
│3     │ 舵輪架(大)             │座    │ 1          │
├───┼────────────┼───┼──────┤
│4     │ 舵輪架(小)             │座    │ 1          │
├───┼────────────┼───┼──────┤
│5     │ 安全繩                 │條    │ 6          │
├───┼────────────┼───┼──────┤
│6     │ 瓦斯噴燈               │座    │ 1          │
├───┼────────────┼───┼──────┤
│7     │ 頭頂探照燈             │座    │ 1          │
├───┼────────────┼───┼──────┤
│8     │ 三用電錶               │組    │ 1          │
├───┼────────────┼───┼──────┤
│9     │ 鯉魚夾                 │支    │ 3          │
├───┼────────────┼───┼──────┤
│10    │ 老虎鉗                 │支    │ 1          │
├───┼────────────┼───┼──────┤
│11    │ 尖嘴鉗                 │支    │ 1          │
├───┼────────────┼───┼──────┤
│12    │ 斜口鉗                 │支    │ 1          │
├───┼────────────┼───┼──────┤
│13    │ 美工刀                 │支    │ 1          │
├───┼────────────┼───┼──────┤
│14    │ 剪線夾                 │支    │ 2          │
├───┼────────────┼───┼──────┤
│15    │ 尖嘴夾                 │支    │ 1          │
├───┼────────────┼───┼──────┤
│16    │ 尖嘴剪                 │支    │ 1          │
├───┼────────────┼───┼──────┤
│17    │ 六角板手               │支    │ 1          │
├───┼────────────┼───┼──────┤
│18    │ 平口剪                 │支    │ 1          │
├───┼────────────┼───┼──────┤
│19    │ 繩索繫緊器             │組    │ 1          │
├───┼────────────┼───┼──────┤
│20    │ 塑膠粒袋               │袋    │ 10         │
└───┴────────────┴───┴──────┘
附錄本案論罪科刑法條全文：
中華民國刑法第321條
（加重竊盜罪）
犯竊盜罪而有左列情形之一者，處6月以上、5年以下有期徒刑：
一、於夜間侵入住宅或有人居住之建築物、船艦或隱匿其內而犯
    之者。
二、毀越門扇、牆垣或其他安全設備而犯之者。
三、攜帶兇器而犯之者。
四、結夥三人以上而犯之者。
五、乘火災、水災或其他災害之際而犯之者。
六、在車站或埠頭而犯之者。
前項之未遂犯罰之。


司法院資訊處製作；財團法人民間司法改革基金會備份。
